# 计学撮要问题 1-4-17（股份支付的判断 2 ）.

提问人：cpab 时间：2019-01-13 22:10:10
问题 1-4-17（股份支付的判断 2 ）实际控制人对发行人的低价增资：实际控制人兼有发行人控股股东、实际控制人和公司高管（通常任董事长）的双重身份，但其作为控股股东、实际控制人的身份显然是更为重要的方面，即其从该公司获取的经济利益主要是基于其所持股份取得的股利收入、股权转让收益等财产性收入，而不是董事费等薪酬性质的收入。因此，对于实际控制人的低价增资，一般不作为股份支付处理。 2018 年发布的首发审核财务与会计知识问答，明确：“通常情况下，解决股份代持等规范措施导致股份变动，家族内部财产分割、继承、赠与等非交易行为导致股权变动，资产重组，业务并购、持股方式转换、向原股东同比例配售新股导致等导致股权变动等，在有充分的证据支持相关股份获取与发行人获得其服务无关情况下，一般无需作为股份支付处理。” 请教： 1 、对于实际控制人即是股东又是公司高管的双重身份，低价增资的，如果有服务期限条件或非市场的业绩条件的，由于其获得股份的前提要提供达到一定条件的服务，实际控制人此时是作为员工的身份，提供了有条件的服务。属于股份支付。 2 、如果实际控制人即是股东又是公司高管双重身份，低价增资的，也有其他的员工低价增资的，如果没有服务期服条件或非市场的业绩条件，低价增资，是基于以前年度为公司作出的贡献，此时要不要不作为股份支付，从首发的问答来看，强调的是获取的服务，由于以前年度实际控制人及低价获取股份的员工为公司提供服务，故也是属于股份支付。我理解只要低价获取的股份，是获取了以前年度的服务或为了获取未来年度的服务，都算股份支付，而不用考虑获得股份的人其获取报酬的方式是股利还是工资薪酬。我的理解对吗？请批评指正谢谢！

回答人：chenyiwei
这个问题解答与最新的证监会审核问答确实有矛盾，由于时间关系，出书之前没有来得及修改。应以证监会的审核意见为准。